# 求助陈版：关于非同一控制下企业合并现流表的问题

提问人：740438204 时间：2017-08-18 09:07:58
假设P公司以 1000 万元银行存款对价在报告期内取得了子公司，合并日子公司现金及现金等价物余额 100 万元，则在合并底稿中编制以下抵销分录 借：投资支付的现金 900 贷：取得子公司及其他营业单位支付的现金净额 900 但是在母公司单体中投资支付的现金确认了 1000 ，合并中抵减了 900 ，还剩 100 即合并日子公司现金及现金等价物余额 100 万元 仍体现在投资支付的现金中么？似乎不太合适

回答人：chenyiwei
你的抵销分录中借贷方的金额应该都是 1000 万。另外对购买日被购买方的现金余额视同期初余额，借记“取得子公司及其他营业单位支付的现金净额”，贷记期初现金余额。